臺灣士林地方法院民事裁定　　　　　　　110年度補字第722號
原　　　告　劉美華　
訴訟代理人　王家鈜律師
被　　　告　林川峰　
　　　　　　林甬旂　
　　　　　　林余愛　
　　　　　　林惠滿　
　　　　　　林惠祝　
　　　　　　郭炳棍　
　　　　　　郭塘陽　
　　　　　　郭炳煌　
　　　　　　郭愷婷　
　　　　　　郭炳南　
上列當事人間請求侵權行為損害賠償事件，本院裁定如下：
    主    文
原告應於本裁定送達七日內，補繳第一審裁判費新臺幣捌萬伍仟
零伍拾壹元，逾期不補正，即駁回其訴。
    理    由
一、按以一訴主張數項標的者，其價額合併計算之。但所主張之
    數項標的互相競合或應為選擇者，其訴訟標的價額，應依其
    中價額最高者定之；因定期給付或定期收益涉訟，以權利存
    續期間之收入總數為準；期間未確定時，應推定其存續期間
    。但其期間超過10年者，以10年計算，民事訴訟法第77條之
    2第1項、第77條之10定有明文。而原告之訴，起訴不合程式
    或不備其他要件者，法院應以裁定駁回之，但其情形可以補
    正者，審判長應定期間先命補正，同法第249條第1項第6款
    亦有明定。  
二、本件原告起訴未據繳納裁判費。查原告訴之聲明請求：㈠被
    告應連帶給付原告新臺幣（下同）284萬7,956元（以每月20
    萬元計算至109年12月20日止）；㈡被告於騰空返還坐落臺
    北市○○區○○段○○段000○00000○000地號土地（下稱
    系爭土地）前，應連帶按月給付原告20萬元；㈢被告郭塘陽
    、郭炳煌、郭炳棍、郭炳南及郭愷婷應連帶給付原告4萬1,3
    36元（地價稅補繳稅款）。上開請求，係以一訴主張數項標
    的，並非附帶請求，依前開規定，應合併計算訴訟標的金額
    。又聲明㈡之請求，以返還系爭土地為期限，其期間未能確
    定，與前開民事訴訟法第77條之10所定，因定期給付或定期
    收益涉訟而須確定其權利存續期間之情況相類，自得類推適
    用該項規定，推定其存續期間，而觀諸原告另已向被告提起
    拆屋還地之訴，其訴訟標的價額逾150萬元，屬得上訴第三
    審之案件，現繫屬於最高法院（見本院106年度訴字第434號
    歷審裁判資料），參酌各級法院辦案期限實施要點規定，通
    常訴訟程序事件，第三審之審理期間約1年，執行事件之執
    行期間則約為1年4月，合計共約2年4月，以此推定為其存續
    期間，核算此部分訴訟標的價額為560萬元〔計算式：200,0
    00元×（2×12＋4）月＝5,600,000元〕。是本件訴訟標的
    價額應核定為848萬9,292元（計算式：2,847,956＋5,600,0
    00＋41,336＝8,489,292），應徵第一審裁判費85,051元。
    茲依民事訴訟法第249條第1項但書之規定，限原告於收受本
    裁定送達七日內補正如主文所示，逾期不補正其一，即駁回
    其訴。
三、爰裁定如主文。
中    華    民    國  110    年    9    月    22    日
                  民事第五庭  法  官  謝佳純
以上正本係照原本作成。 
如對本裁定關於核定訴訟標的價額部分抗告，應於裁定送達後10
日內向本院提出抗告狀，並繳納抗告費新臺幣1,000 元；關於命
補繳裁判費部分，不得抗告。
中    華    民    國  110    年    9    月    22    日
                              書記官  陳怡文